de: Geräteeinheit-Standort: Zubehörmodul; Anzeigefeld; Innengerät; Hauptgerätegehäuse; Außengerät; Sonstiges
es: Ubicación de la unidad del electrodoméstico: Módulo accesorio; Panel de pantalla; Unidad interior; Cuerpo principal del electrodoméstico; Unidad exterior; Otros
cs: Umístění jednotky spotřebiče: Příslušenství modul; Displej panel; Vnitřní jednotka; Hlavní tělo spotřebiče; Venkovní jednotka; Jiné
nb: Apparat enhetsplassering: Tilbehørsmodul; Displaypanel; Innendørsenhet; Hovedapparatkarosseri; Utendørsenhet; Annet
zh-TW: 電器單元位置: 配件模組; 顯示面板; 室內機; 主機體; 室外機; 其他
ja: アプライアンスユニット位置: アクセサリーモジュール; ディスプレイパネル; 室内機; 本体; 室外機; その他
th: ตำแหน่งหน่วยเครื่องใช้ไฟฟ้า: โมดูลอุปกรณ์เสริม; แผงแสดงผล; ตัวเครื่องภายใน; ตัวเครื่องหลัก; ตัวเครื่องภายนอก; อื่นๆ
hr-HR: Lokacija jedinice uređaja: Dodatni modul; Ploča zaslona; Unutarnja jedinica; Glavno tijelo uređaja; Vanjska jedinica; Ostalo
pt-PT: Localização da unidade do aparelho: Módulo acessório; Painel de display; Unidade interior; Corpo principal do aparelho; Unidade exterior; Outro
ro-RO: Locație unitate dispozitiv: Modul accesoriu; Panou de afișaj; Unitate interioară; Corp principal al aparatului; Unitate exterioară; Altele
da: Apparatets enhedsplacering: Tilbehørsmodul; Displaypanel; Indendørsenhed; Hovedapparatets krop; Udendørsenhed; Andet
it: Posizione dell'unità dell'elettrodomestico: Modulo accessorio; Pannello display; Unità interna; Corpo principale elettrodomestico; Unità esterna; Altro
bg-BG: Местоположение на модула на уреда: Модул за аксесоари; Дисплеен панел; Вътрешно тяло; Основно тяло на уреда; Външно тяло; Други
ko: 가전제품 장치 위치: 액세서리 모듈; 디스플레이 패널; 실내기; 가전제품 본체; 실외기; 기타
fi: Laitteen yksikön sijainti: Lisävarustemoduuli; Näyttöpaneeli; Sisäyksikkö; Laitteen päärunko; Ulkoyksikkö; Muu
tr: Cihaz ünite konumu: Aksesuar modülü; Ekran paneli; İç ünite; Ana cihaz gövdesi; Dış ünite; Diğer
sk-SK: Umiestnenie jednotky spotrebiča: Modul príslušenstva; Displej panel; Vnútorná jednotka; Hlavné telo spotrebiča; Vonkajšia jednotka; Iné
nl: Apparaat unit locatie: Accessoiremodule; Displaypaneel; Binnenunit; Hoofdapparaatbehuizing; Buitenunit; Andere
lt-LT: Prietaiso bloko vieta: Priedų modulis; Ekrano skydelis; Vidaus blokas; Pagrindinis prietaiso korpusas; Lauko blokas; Kita
ru: Расположение блока прибора: Модуль аксессуаров; Панель дисплея; Внутренний блок; Основной корпус прибора; Наружный блок; Другой
zh-CN: 电器单元位置: 配件模块; 显示面板; 室内机; 主电器机身; 室外机; 其他
fr: Emplacement de l’unité de l’appareil: Module accessoire; Panneau d'affichage; Unité intérieure; Corps principal de l'appareil; Unité extérieure; Autre
en: Appliance unit location: Accessory module; Display panel; Indoor unit; Main appliance body; Outdoor unit; Other
pt-BR: Localização da unidade do aparelho: Módulo de acessório; Painel de display; Unidade interna; Corpo principal do aparelho; Unidade externa; Outro
sv: Apparatenhetsplacering: Tillbehörsmodul; Displaypanel; Inomhusenhet; Huvudapparatkropp; Utomhusenhet; Övrigt
hu: Készülékegység helye: Kiegészítő modul; Kijelző panel; Beltéri egység; Fő készüléktest; Kültéri egység; Egyéb
vi: Vị trí đơn vị thiết bị: Mô-đun phụ kiện; Bảng hiển thị; Dàn lạnh; Thân thiết bị chính; Dàn nóng; Khác
pl: Lokalizacja modułu urządzenia: Moduł akcesoriów; Panel wyświetlacza; Jednostka wewnętrzna; Korpus główny urządzenia; Jednostka zewnętrzna; Inne
sl-SI: Lokacija enote naprave: Dodatni modul; Prikazna plošča; Notranja enota; Glavno ohišje naprave; Zunanja enota; Drugo
el: Θέση μονάδας συσκευής: Μονάδα αξεσουάρ; Πίνακας οθόνης; Εσωτερική μονάδα; Κύριο σώμα συσκευής; Εξωτερική μονάδα; Άλλο